【裁判字號】    97,易,978
【裁判日期】    971105
【裁判案由】    竊盜
【裁判全文】
臺灣高雄地方法院刑事判決               97年度易字第978號
公  訴  人  臺灣高雄地方法院檢察署檢察官
被      告  乙○○
                    （
上列被告因竊盜案件，經檢察官提起公訴（97年度偵字第23134
號），本院判決如下：
    主  文
乙○○犯竊盜罪，處有期徒刑捌月。
    事  實
一、乙○○於民國97年8 月16日凌晨0 時18分許，在高雄縣鳳山
    市○○路自強陸橋下，見丙○○所有之車牌號碼NA5-916 號
    重型機車鑰匙插於鑰匙孔未取下，認有機可乘，竟意圖為自
    己不法之所有，逕以該鑰匙發動上開機車之方式竊取上開機
    車，得手後駛離。嗣於當日0 時20分許，乙○○騎乘上開機
    車，在高雄縣鳳山市○○○路與光復路口，為警執行路檢勤
    務當場攔查而獲悉上情，並扣得該機車1 台及機車鑰匙1 把
    。
二、案經高雄縣政府警察局鳳山分局報請臺灣高雄地方法院檢察
    署檢察官偵查起訴。
    理  由
壹、程序部分：
一、按被告以外之人於審判外之言詞或書面陳述，除法律有規定
    者外，不得作為證據；被告以外之人於審判外之陳述，雖不
    符前4 條之規定，而經當事人於審判程序同意作為證據，法
    院審酌該言詞陳述或書面陳述作成時之情況，認為適當者，
    亦得為證據。當事人、代理人或辯護人於法院調查證據時，
    知有第159 條第1 項不得為證據之情形，而未於言詞辯論終
    結前聲明異議者，視為有前項之同意，刑事訴訟法第159 條
    第1 項、第159 條之5 分別定有明文。經查：本判決所引用
    之傳聞證據，檢察官、被告乙○○於審判程序均同意作為證
    據使用，本院審酌上開證據作成時之情狀，並無違法或不當
    等情形，且與本案相關之待證事實具有關聯性，認為以之作
    為本案之證據亦屬適當，依刑事訴訟法第159 條之5 第1 項
    規定，均有證據能力。
二、按傳聞法則乃對於被告以外之人於審判外之言詞或書面陳述
    ，亦即針對被告以外之人於審判外以言詞或書面所為之供述
    證據所為之規範。卷附扣案機車鑰匙照片1 張、現場照片2
    張（警卷第18頁至第19頁），乃以科學、機械之方式對於查
    獲當時之情況所為忠實且正確之紀錄，性質上並非供述證據
    ，故無傳聞法則之適用，於此又查無不得為證據之狀況，自
    均具有證據能力。
貳、實體部分：
一、訊據被告乙○○矢口否認有上開竊盜犯行，辯稱：上開機車
    並非伊竊取而來，係97年8 月16日凌晨0 時18分許，在高雄
    縣鳳山市○○路自強陸橋下向名為「甲○○」之男子所借用
    云云。經查：
(一)上開機車係丙○○所有，於97年8 月15日下午5 時35分停放
    於高雄縣鳳山市○○路自強陸橋下，機車鑰匙插在機車上忘
    記拿起來而遭竊，嗣於97年8 月16日凌晨0 時18分許，被告
    於高雄縣鳳山市○○路自強陸橋下取得上開機車，並於同日
    凌晨0 時20分許，於高雄縣鳳山市○○○路與光復路口，為
    警查獲騎乘上開機車等情，業據證人丙○○於警詢中指訴綦
    詳，並有高雄縣政府警察局鳳山分局扣押筆錄、行照影本、
    車籍資料基本資料詳細畫面及贓物認領保管單各1 紙、機車
    鑰匙照片1 張、現場照片2 張附卷可稽，此部分事實堪以認
    定。
(二)被告雖辯稱：上開機車係於97年8 月16日凌晨0 時18分許，
    在高雄縣鳳山市○○路自強陸橋下，向「甲○○」借用去巷
    口買菸，並非伊所竊取云云。然於警詢筆錄中自承：伊與「
    甲○○」係朋友關係，已經認識一年，但不知道他家在哪裡
    ，也沒有辦法聯絡到他等語（警卷第2 頁）。又於偵訊中自
    承：伊不清楚王某本名，只知道有人叫他「甲○○」等語（
    偵卷第17頁）。復參被告於警詢中自承：伊向「甲○○」借
    用上開機車後，僅相隔2 分鐘即被路檢員警查獲等語（警卷
    第2 頁），且證人即當天攔查員警丁○○於本院審理中證稱
    ：當天於路口攔查，發現被告騎乘上開贓車後，即帶同被告
    至自強陸橋下尋找「甲○○」，但當時被告無法確切說明「
    甲○○」住在哪間房子，其等於現場等候約1 小時，「甲○○」仍未出現（本院卷第55頁至第56頁），並有鳳山分局忠
    孝派出所職務報告1 紙在卷可佐。則被告借用上開機車至被
    員警查獲，間隔時間甚短，員警攜同被告重回現場時，卻無
    法找到「甲○○」；而被告雖一再表示其與「甲○○」熟識
    ，卻無法提出「甲○○」之相關年籍資料或住處，連真實姓
    名為何均無法確定，顯見是否確有「甲○○」之存在，實有
    疑義。且本院依被告所陳述之地址合法傳喚「甲○○」到庭
    作證，送達證書均以查無此人回復，是被告既無法提供「甲○○」之真實姓名及住處供本院傳喚調查，堪認被告前開所
    辯，洵屬卸責之詞，委不足採。綜上，本件被告竊盜犯行，
    事證明確，堪予認定，應依法論科。
二、核被告乙○○所為，係犯刑法第320 條第1 項之普通竊盜罪
    。本院審酌被告正值壯年，並為大學畢業生，卻不思以己力
    謀得正當工作賺取所需，而行竊他人財物，破壞社會秩序，
    行為誠屬不該，不應輕恕，且被告前有多次竊盜前科，此有
    臺灣高等法院被告前案紀錄表1 份在卷足憑，素行非佳，惟
    所竊之重型機車業已返還被害人，且竊取時間尚短等一切情
    狀，量處如主文所示之刑，以示懲儆。公訴人雖就被告具體
    求刑有期徒刑1 年，惟本院認以量處如主文所示之刑為適當
    ，公訴人之求刑，尚嫌稍重，附此敘明。至扣案之機車1 台
    及機車鑰匙1 把，係屬證人即被害人丙○○所有，並非被告
    所有，且已發還被害人，此有贓物認領保管單1 紙在卷可稽
    （警卷第11頁），爰不予宣告沒收，併此敘明。
據上論斷，應依刑事訴訟法第299 條第1 項前段，刑法第320 條
第1 項，刑法施行法第1 條之1 ，判決如主文。
本案經檢察官許怡萍到庭執行職務。
中    華    民    國    97    年    11    月    5     日
                  刑事第五庭  審判長 法  官  黃建榮
                                     法  官  蘇揚旭
                                     法  官  楊珮瑛
以上正本證明與原本無異。
如不服本判決，應於判決送達後10日內，向本院提出上訴狀。
中    華    民    國    97    年    11    月    6     日
                                     書記官  郭南宏
附錄本判決論罪科刑之法條
中華民國刑法第320條第1項
意圖為自己或第三人不法之所有，而竊取他人之動產者，為竊盜
罪，處5 年以下有期徒刑、拘役或 5 百元以下罰金。


司法院資訊處製作；財團法人民間司法改革基金會備份。
